# 请教陈版主专项审计报告中审计报告正文是否需要增加其他事项段以说明报告用途

提问人：damon0306 时间：2015-10-22 10:12:40
请教陈老师，对于专项审计报告，正文中是否必须增加其他事项段以说明报告用途？

回答人：chenyiwei
“专项审计报告”不是审计准则中的概念，一般是指由 1601 、 1603 、 1604 等审计准则规范的审计报告。这类报告一般是为了满足特定信息使用者的信息需求而出具的，因此在报告正文中增加其他事项段以说明报告用途的情况较为多见。需要强调的是：CPA在审计报告中对报告的使用范围作出单方面限制是无效的，其他事项段中对报告用途、分发范围等内容的限定必须有业务约定书中的相关约定为基础，并且被审计单位管理层在后附的财务报表附注的“编制基础”部分中应当对编制目的、用途和分发范围等作出限定，与审计报告正文中的限定内容相呼应，才可以起到所需要的效果。